【裁判字號】    98,交聲,2388
【裁判日期】    981230
【裁判案由】    聲明異議
【裁判全文】
臺灣高雄地方法院交通事件裁定        98年度交聲字第2388號
原處分機關  交通部公路總局高雄區監理所
異  議  人
即受處分人  甲○○
上列異議人即受處分人因違反道路交通管理處罰條例案件，對於
交通部公路總局高雄區監理所民國98年8 月14日所為之裁決處分
（處分案號：高監自裁字第裁80-B00000000號），聲明異議，本
院裁定如下：
    主  文
異議駁回。
    理  由
一、原處分意旨略以：異議人即受處分人甲○○（下稱異議人）
    ，駕駛車號YN-2308 號自用小客車，於民國98年6 月25日11
    時40分許，行至高雄市○○○路289 之3 號旁，因自用小客
    車在營業汽車招呼站格位停車，經高雄市政府警察局交通警
    察大隊警員以違反道路交通管理處罰條例第56條第1 項第8
    款摯單舉發，嗣原處分機關即交通部公路總局高雄區監理所
    ，以異議人違規事實明確，依道路交通處罰條例第56條第1
    項第8 款之規定，裁處異議人罰鍰新臺幣（下同）600 元等
    語。
二、異議意旨略以：異議人停車位置旁有豎立「計時收費停車場
    」，而「計程車招呼站」之招牌係豎立於前方停車位旁，其
    停放汽車之停車位旁並無豎立「計程車招呼站」之標示，異
    議人亦未見到該停車位有「計程車招呼站」之標語，異議人
    遂信賴政府豎立之告示牌，停放於該處，於法並無不合，異
    議請求撤銷原處分等語。
三、按汽車駕駛人停車時，有自用汽車在營業汽車招呼站停車者
    ，處新臺幣600 元以上1,200 元以下罰鍰，道路交通管理處
    罰條例第56條第1 項第8 款定有明文。又自用汽車不得於營
    業汽車招呼站停車，道路交通安全規則第112 條第1 項第8
    款定有明文，而專用性停車位（停靠區），其寬度、長度、
    專用車種及適用時機由主管機關視實際需要設置，其地面應
    加繪白色專用車輛標字或圖案，並得配合設置標誌告示，道
    路交通標誌標線號誌設置規則第190 條第7 項亦有規定。另
    按違行政法上義務之行為非出於故意或過失者，不予處罰，
    行政罰法第7 條第1 項定有明文；故違反行政法上義務之行
    為非僅處罰故意行為，亦及於過失行為者，合先敘明。
四、經查：
（一）本件異議人於98年6 月25日11時40分許，將其所有之車號
      YN-2308 號自用小客車，停放在高雄市○○○路289 之3
      號旁之「07：00- 13：30」專屬營業汽車招呼站停車格位
      置，而為高雄市政府警察局交通警察大隊警員當場以拍照
      方式採證，並以異議人有違反前揭道路交通管理處罰條例
      第56條第1 項第8 款規定之行為掣單逕行舉發，嗣經原處
      分機關認異議人前開違規事實明確，乃依前揭道路交通管
      理處罰條例第56條第1 項第8 款規定於97年3 月12日裁處
      異議人罰鍰600 元之事實，為異議人所不爭執，並有高雄
      市政府警察局98年6 月25 日 高市警交字第B00000000 號
      舉發違反道路交通管理事件通知單、原處分機關98年8 月
      14日高監自裁字第裁80-B00000000號違反道路交通管理事
      件裁決書、高雄市政府交通局98年7 月10日高市交停字第
      0980034525號函各1 份及舉發照片8 張在卷為憑（見本院
      卷第5 頁、第6 頁、第8 頁、第17頁），此部分事實堪以
      認定。
（二）異議人雖執前詞予以爭辯。經查，由舉發照片內容觀之（
      見本院卷第8 頁），異議人停放上揭自用小客車之停車位
      旁雖有「計時收費」停車場，然異議人停放上開車輛之停
      車格，前方停車格旁已立有「計程車招呼站07：00- 13：
      30計程車專用」之標誌告示，又其所停放上揭自用小客車
      之停車格上亦繪有「計程車招呼站」」之白色字體，且該
      字體甚大並明顯，則衡之汽車駕駛人在停放車輛，均會緊
      盯其欲停放之停車格以便順利停放停車格內乙情，再參以
      異議人違規當時係接近中午時分且天氣晴朗（見上開舉發
      照片），視線亦應無礙乙節，異議人在停放上揭自用小客
      車時，自應得見該停車格上之「計程車招呼站」標語，始
      為合理，是異議人辯稱：並未見到停車位有「計程車招呼
      站」之標語云云，實難採信；再者，異議人既可見該「計
      程車招呼站」之標語，異議人於停放上揭自用小客車時，
      自應可注意到該處停車位有供計程車專用之情形，是異議
      人辯稱：其不知該處不得停放自用小客車云云，亦難採認
      ；再者，縱認其未見上開「計程車招呼站07：00- 13：30
      計程車專用」之標誌及「計程車招呼站」之標語，參以上
      開舉發照片，可知上開標誌與異議人所停放之位置甚近，
      而該標語字樣亦甚為明顯，據此，衡情，當時異議人倘能
      稍事注意，當能注意到該標誌、標語，而得知悉該處不得
      停放自用小客車，則其上開在營業汽車招呼站格位停放小
      客車之違規行為，縱無故意，亦有過失至明，此亦為異議
      人所不否認（見本院卷第14頁），則揆諸首揭規定及說明
      ，此際，異議人亦難免卻本件過失之責。是本件事證明確
      ，異議人之上揭違規行為堪以認定。
五、綜上所述，異議人確有於前揭時、地，將其所有自用小客車
    在前述禁止停放自用小客車之營業車招呼站停車之行為，從
    而原處分機關依前揭道路交通管理處罰條例第56條第1 項第
    8 款規定裁處異議人罰鍰600 元，核無違誤，異議人之異議
    為無理由，應予駁回。
六、據上論斷，應依道路交通案件處理辦法第19條，裁定如主文
    。
中    華    民    國    98    年    12    月    30    日
                        交通法庭    法  官  王參和
以上正本證明與原本無異。
如不服本裁定，應於收受送達後5 日內向本院提出抗告狀。
中    華    民    國    98    年    12    月    30    日
                                    書記官  陳惠玲

司法院資訊處製作；財團法人民間司法改革基金會備份。
